-paradigm: polysynth
 -flex: <.>.<.>
  gramm: 
 paradigm: polysynth_minus_9

-paradigm: polysynth_minus_9      # absolutive prefixes
 -flex: сы<.>.<.>//с<.>.<.>
  gramm: 1.abs,sg.abs
  gloss: 1sg.abs
 -flex: ты<.>.<.>//т<.>.<.>
  gramm: 1.abs,pl.abs
  gloss: 1pl.abs
 -flex: у<.>.<.>
  gramm: 2.abs,sg.abs
  gloss: 2sg.abs
 -flex: шъу<.>.<.>
  gramm: 2.abs,pl.abs
  gloss: 2pl.abs
 -flex: зы<.>.<.>//з<.>.<.>
  gramm: rfl.abs
  gloss: rfl.abs
 -flex: <.>.<.>
  gramm: 
 paradigm: polysynth_minus_8

-paradigm: polysynth_minus_8      # directive
 -flex: къэ<.>.<.>//къы<.>.<.>//къ<.>.
  gramm: dir
  gloss: dir
 -flex: <.>.<.>
  gramm:
 paradigm: polysynth_minus_4

-paradigm: polysynth_minus_1      # causative
 -flex: гъэ.<.>
  gramm: caus
  gloss: caus
 -flex: .<.>
  gramm:
 paradigm: polysynth_past

-paradigm: polysynth_minus_2_3    # dynamic prefix / optative + negative
 -flex: э<.>.<.>//мэ<.>.<.>//ма<.>.<.>
  gramm: dyn
  gloss: dyn
 -flex: мы<.>.<.>
  gramm: neg
  gloss: neg
 -flex: орэ<.>.<.>
  gramm: opt
  gloss: opt
 -flex: орэ|мы<.>.<.>
  gramm: opt,neg
  gloss: opt|neg
 -flex: <.>.<.>
  gramm: 
 paradigm: polysynth_minus_1

-paradigm: polysynth_minus_4     # agent-ergative markers
 -flex: с<.>.<.>
  gramm: 1.a,sg.a
  gloss: 1sg.a
 -flex: т<.>.<.>
  gramm: 1.a,pl.a
  gloss: 1pl.a
 -flex: у<.>.<.>//п<.>.<.>//б<.>.<.>
  gramm: 2.a,sg.a
  gloss: 2sg.a
 -flex: шъу<.>.<.>
  gramm: 2.a,pl.a
  gloss: 2pl.a
 -flex: ы<.>.<.>//и<.>.<.>
  gramm: 3.a,sg.a
  gloss: 3sg.a
 -flex: а<.>.<.>
  gramm: 3.a,pl.a
  gloss: 3pl.a
 -flex: зы<.>.<.>//зэ<.>.<.>
  gramm: rfl.a
  gloss: rfl
 -flex: зы<.>.<.>
  gramm: rel.a
  gloss: rel
 -flex: зэрэ<.>.<.>
  gramm: rec.a
  gloss: rec
 -flex: <.>.<.>
  gramm: 
 paradigm: polysynth_minus_2_3

-paradigm: polysynth_past      # past tense suffix
 -flex: .гъ<.>
  gramm: pst
  gloss: pst
  regex-prev: ^.*[аоуыэеиюя][.<>]*$
 -flex: .ыгъ<.>
  gramm: pst
  gloss: pst
  regex-prev: ^.*[^аоуыэеиюя.<>][.<>]*$
 -flex: .<.>
  gramm:
 paradigm: polysynth_stub

-paradigm: polysynth_stub
 -flex: .
  gramm: 
